臺灣高雄地方法院交通事件裁定　　　 100年度交聲字第2108號
原處分機關　高雄市政府交通局
異　議　人
即受處分人　龔怡婷
上列受處分人因違反道路交通管理處罰條例案件，對於高雄市政
府交通局於民國100 年9 月30日所為之處分（高市交裁字第裁32
-BO0000000號），聲明異議，本院裁定如下：
    主  文
異議駁回。
    理  由
一、原處分意旨略以：異議人於民國100 年7 月22日17時52分許
    騎乘車牌號碼ZDK-598 號輕型機車，自高雄市○○○路由西
    向東，行經大順路、日全街口闖紅燈，經執勤員警攔停後製
    單舉發，復依道路交通管理處罰條例第53條第1 項、第63條
    等規定，裁處罰鍰新臺幣（下同）計1,800 元，並記違規點
    數3 點。
二、異議意旨略以：異議人於上開時間騎乘輕型機車通過上開路
    口，因該車車齡已達10餘年，後又附載友人，實無能力闖紅
    燈，且本件並無照片或監視畫面足認異議人違規，自不得僅
    以執勤員警之好惡為舉發依據，爰依法聲明異議等語。
三、按「汽車駕駛人，行經有燈光號誌管制之交岔路口闖紅燈者
    ，處新臺幣1,800 元以上5,400 元以下罰鍰」，並記違規點
    數3 點，道路交通管理處罰條例第53條第1 項、第63條第1
    項第3 款定有明文。
四、經查：
（一）異議人於上開時地，騎乘車牌號碼ZDK-598 號輕型機車，
      闖越紅燈之違規事實，有原舉發機關之舉發違反道路交通
      管理事件通知單及違反道路交通管理事件裁決書各1 份在
      卷可稽（見本院卷第11、16頁）。
（二）證人即本件舉發警員洪志榮於本院訊問時結證稱：100 年
      7 月22日下午5 時許在大順二路、鼎山路口執行交通稽查
      、交通督導勤務，異議人騎乘機車後載1 位女性友人，紅
      燈狀態下闖越大順、日全路口，該路口是在大順、鼎山路
      口之前一個路口。伊當時在路口指揮疏導交通時，已明顯
      看到大順、日全的路口的車輛都已經停下在等紅燈，只有
      異議人這輛機車騎到伊所站立之大順、鼎山路口，當時立
      即將異議人攔下，請異議人往後看其他車輛均已停等紅燈
      ，並請異議人出示證件，但異議人及其所載之友人一直表
      示渠等並無闖紅燈，並當場要求提出闖紅燈之照片資料，
      然因在該路口並未設置照相設備或監視器，且伊之身上雖
      帶有照相機，但因係突然發現異議人闖紅燈，根本來不及
      照相蒐證。嗣後異議人雖曾出示證件以供開單，但其之友
      人卻向異議人表示不要簽名，伊因而在該張紅單上記載異
      議人拒簽等語（詳本院卷第22頁背面第2 行以下至第23頁
      第11行）。足認異議人於上開時、地確有行經有燈光號誌
      管制之交岔路口闖紅燈之事實至明。況警察為維持秩序，
      依法執行職務，立場應是客觀公正，且警員係屬司法警察
      人員之一份子，應深切明白出庭作證具結後，應據實陳述
      之義務及如有偽證應受處罰之嚴重後果。衡之證人身為警
      察人員，執勤經驗熟稔，且依卷內資料並無任何事證足以
      證明其證言係屬虛偽，縱令現場未設置儀器照相存證，但
      亦無證據證明其有捏造事實、違法取締之情事。再者，證
      人與異議人原本並不認識，彼此間亦無恩怨嫌隙，斷無令
      自身涉險而捏造事實違法取締之理，是異議人確有如舉發
      違反道路交通管理事件通知單所載之違規事實，應可認定
      。
（三）異議人固以上詞置辯，並於本院訊問時另陳稱：被攔下時
      ，曾依員警指示回頭看燈號，不過當地樹枝很茂盛，所以
      並無法看到燈號等語（詳本院卷第23頁背面20至22行）。
      惟據證人即員警洪志榮庭呈之相片（同上卷第26頁），得
      見員警執勤所在之位置往大順、日全路口方向觀看，仍得
      從樹木枝葉縫隙中見悉該路口之燈號，故異議人辯稱執勤
      員警並未看見燈號恣意開單等語，尚非可採。又既然異議
      人被攔停時為下班之尖峰時間，且異議人又自承：當其被
      攔下時，大順、鼎山路口的號誌係紅燈，隔沒多久便轉換
      成綠燈等語（同上卷第23頁背面22、23行），故倘若確如
      異議人所稱其係在綠燈狀態下通過大順、日全路口，則焉
      有可能僅有異議人之機車通過該路口而遭攔停及被開單舉
      發違規之理？職是，異議人於上開時、地行經上開交岔路
      口有闖紅燈之事實，已至為灼明，異議人所為之上揭辯詞
      ，洵無足採。
（四）綜上，原處分機關據以援引上開規定，裁處如上開裁決書
      處罰主文所示之罰鍰並記違規點數，並無不當，本件異議
      為無理由，應予駁回。
據上論斷，應依道路交通事件處理辦法第18條規定，裁定如主文
。
中    華    民    國    100   年    11    月    21    日
                    交通法庭    法  官  葉文博
以上正本證明與原本無異。
如不服本裁定應於送達後5 日內向本院提出抗告狀。
中    華    民    國    100   年    11    月    22    日
                                書記官  林禹丞